臺灣高雄地方法院刑事判決　　　　　　　93年度易字第1774號
公　訴　人　臺灣高雄地方法院檢察署檢察官
被　　　告　戊○○
上列被告因竊盜案件，經檢察官提起公訴（93年度偵緝字第1767
號），本院判決如下：
    主  文
戊○○共同攜帶兇器竊盜，累犯，處有期徒刑捌月。扣案之斧頭
壹把、鎯頭壹把、鐮刀壹把、老虎鉗壹把、扳手壹把，均沒收之
。
    事  實
一、戊○○前於民國90年間因違反毒品危害防制條例案件，經法
    院判處有期徒刑8 月確定，於92年6 月28日執行完畢。猶不
    知悔改，竟與丁○○（另案經本院以93年度易字第1172號審
    理），共同基於意圖為自己不法所有之犯意聯絡，於93年4
    月19日上午11時30分許，騎乘機車搭載丁○○（起訴書誤載
    為由丁○○搭載戊○○），並攜帶其所有之客觀上足供兇器
    使用之斧頭1 把、鎯頭1 把、鐮刀1 把、老虎鉗1 把、扳手
    1 把，至高雄縣旗山鎮東溪巷旁田地，由丁○○在旁把風，
    戊○○手持前揭客觀上可供兇器使用之斧頭、榔頭各1 把下
    手砍斷乙○○所有之電線1 節，並竊取之（起訴書誤載為由
    丁○○把風、戊○○下手砍電線），得手後，將所竊得之電
    線藏放在附近之草堆內，嗣經乙○○發現報警處理，經警當
    場查獲，並扣得前揭戊○○所有之斧頭1 把、鎯頭1 把、鐮
    刀1 把、老虎鉗1 把、扳手1 把。
二、案經高雄縣政府警察局旗山分局報請臺灣高雄地方法院檢察
    署檢察官偵查起訴。
    理   由
一、訊據被告戊○○矢口否認有何竊盜之犯行，辯稱：伊原係騎
    乘機車要載丁○○回家，途經前揭田地時，因丁○○看到電
    線，說要拿回去裝第四台使用，係丁○○砍斷電線並拿走，
    伊只是在旁看丁○○拉電線，並未把風云云。惟查：
  (一)被告戊○○於前揭時、地，騎乘機車搭載丁○○，並攜帶其
    所有之客觀上足供兇器使用之斧頭1 把、鎯頭1 把、鐮刀1
    把、老虎鉗1 把、扳手1 把，至高雄縣旗山鎮東溪巷旁田地
    後，由丁○○在旁把風，被告手持前揭客觀上可供兇器使用
    之斧頭、榔頭各1 把下手砍斷乙○○所有之電線1 節，並竊
    取之，於得手後，將所竊得之電線藏放在附近之草堆內等情
    ，業據證人即被害人乙○○於本院審理時證述：伊在屋內聽
    到砍電線所發出的「碰」的一聲後，就往窗口看，伊看到一
    個人在電線所在的位置的水溝旁彎下腰，另一人牽著機車在
    路旁，兩人相距3 公尺，伊後來看到他砍完電線就爬起來順
    著路走，後來走到田裏以雙手拉扯電線，那個牽著機車的人
    就到對面靠近芭藥樹，所以看不到該牽機車的人在做什麼，
    約看了5 、6 分鐘後，拉電線的人又跑到伊隔壁的田地裏去
    弄東西，伊覺得不對勁，就下樓到砍電線的地方查看，就看
    到伊所有之電線已被砍斷，伊就回家報警，警察來時，那2
    個人，一個人站在隔壁田裏，另一個站在機車旁邊，而機車
    已被移動至隔壁田的路上，至扣案之前揭工具是在田裏面的
    那一個人身旁約1 公尺處查獲，且發現伊所有之電線少了一
    節等語（第57至59頁）；核與證人即員警己○○、甲○○亦
    證稱：伊到現場時，看到丁○○站在機車旁，旁邊為大馬路
    ，被告則站在田裏，扣案之前揭工具係在證人即共同被告丁○○與被告所在位置的中間田地上發現的等語（見本院卷第
    63 頁 、第65頁）相符。又被告丁○○於本院審理時亦證述
    伊不知道被告為何要說係因為伊要裝第4 台才竊取電線，事
    實上偷電線是要變賣，且係伊與被告說好要偷的，扣案斧頭
    1 把、鎯頭1 把、鐮刀1 把、老虎鉗1 把、扳手1 把均是被
    告所有，且被告以斧頭、榔頭砍斷電線，伊則在旁把風，並
    幫忙拉電線，偷來的電線先藏放在草堆等語明確。又本件被
    告所竊取之電線，並非一般裝設於第4 台之電線，足認被告
    前揭所辯，顯係事後卸責之詞，不足採信。此外，並有現場
    照片6 幀（見本院第70至73頁）、扣案照片1 幀（見高縣旗
    警刑移字第262 號警卷第17頁）在卷可稽，復有扣案之斧頭
    1 把、1 把、鎯頭1 把、鐮刀1 把、老虎鉗1 把、扳手1 把
    可按。本案事證明確，被告犯行堪以認定。
二、核被告所為，係犯刑法第321 條第1 項第3 款攜帶兇器竊盜
    罪。被告與丁○○已將電線砍斷，得手後並將之藏放在草堆
    裏，且未被警查獲竊得之電線，事後有去取回變賣等情，業
    據證人即共同被告丁○○證述明確，則被告前揭竊盜行為業
    已既遂，公訴人漏未審酌此點，而認被告涉犯刑法第321 條
    第2 項、第1 項第3 款攜帶兇器竊盜未遂罪，顯有容誤，附
    此敘明。被告與丁○○就上開竊盜犯行有犯意聯絡及行為分
    擔，為共同正犯。查被告前因違反毒品危害防制條例案件，
    經法院判處有期徒刑8 月確定，於92年6 月28日執行完畢，
    有卷附臺灣高等法院被告全國前案紀錄表可按，其受有期徒
    刑之執行完畢，5 年以內再犯有期徒刑以上之罪，為累犯，
    依法加重其刑。爰審酌被告正值青壯年，不思努力，以正當
    管道獲取財物，竟竊取他人之財物以逞私慾，造成被害人之
    損害，且其犯後仍飾詞卸責等一切情狀，量處如主文所示之
    刑。又扣案之斧頭1 把、鎯頭1 把、鐮刀1 把、老虎鉗1 把
    、扳手1把 為被告所有，且為供其及丁○○犯本案竊盜犯行
    所用之物，業據證人丁○○於本院審理時證述明確（見94年
    4 月20日審判筆錄），爰依刑法第38條第1 項第2 款規定，
    宣告沒收之。
據上論斷，應依刑事訴訟法第299 條第1 項前段，刑法第28條、
第321 條第1 項第3 款、第47條，第38條第1 項第2 款，判決如
主文。
本案經檢察官丙○○到庭執行職務。
中　　華　　民　　國　　94　　年　　6 　　月　　30　　日
                  刑事第十三庭  審判長法　官  何秀燕
                                      法  官  楊智守
                                      法  官  陳月雯
以上正本證明與原本無異。
如不服本判決，應於收受送達後10日內向本院提出上訴書狀。
中　　華　　民　　國　　94　　年　　6 　　月　　30　　日
　　　　　　　　　　　　 　　　       書記官  林佳蓉
附錄論罪科刑法條：
中華民國刑法第321條
犯竊盜罪而有左列情形之一者，處6月以上、5年以下有期徒刑：
一  於夜間侵入住宅或有人居住之建築物、船艦或隱匿其內而犯之
    者。
二  毀越門扇、牆垣或其他安全設備而犯之者。
三  攜帶兇器而犯之者。
四  結夥3人以上而犯之者。
五  乘火災、水災或其他災害之際而犯之者。
六  在車站或埠頭而犯之者。
前項之未遂犯罰之。
